

CERVANTES JULIO ENRIQUE

OBJETIVOS PROFESIONALES

Establecerme en una empresa que me otorgue estabilidad laboral y poder aplicar mis experiencias adquiridas y conocimientos en las distintas áreas de la empresa. Asi mismo, crecer profesionalmente para el mejor desempeño de las funciones asignadas. Me defino como una persona receptiva proactiva y dinámica, con una fuerte capacidad de aprendizaje y evolución profesional continua.

DATOS PERSONALES

FECHA DE NACIMIENTO 12/07/1985

DNI 31.713.423

DOMICILIO Luzuriaga 835 Edif 12 B – CABA

ESTADO CIVIL Soltero

Juliocervantes I 2.jc@gmail.com TEL: 113167-2474

EXPERIENCIAS

BLANCO MIONTAJES S.A

Oficial Especializado//Deposito Mantenimiento en general, electricidad, herreria, plomeria, Pintura, Aire Acondicionado 03/2018-08/2021 Referencia 1133335813 Alberto Cohen

GIMNACIOS ARGENTINOS S.A

Oficial Mantenimiento// Mantenimiento de calderas , plomería, Pintura, 08/2017 -03/2018

ANDREANI LOGISTICA

Oficial Mantenimiento//Soldaduras, herrerías, pintura, electricidad, plomería

Referencia – 1167624282 – Omar Neme

08/2016- 06/2017

BLANCO MONTAJES S.A

Oficial Especializado// Central Nuclear Soldador calificado en montajes eléctricos en playa 500 kv Tendido de cable para artefactos eléctricos e iluminación herrería en general

> Referencia – Miguel Soloaga 3487361582 09/2004– 04/2016

.DISPONIBILIDAD HORARIA: Full time - Horarios Rotativos

EDUCACIÓN

Primario Completo – Secundario Completo (Bachiller) Instalación y reparación de aire Acondicionado